臺灣高等法院刑事裁定　　　　　　　　　96年度抗字第1048號
抗　告　人
即　被　告　甲○○
上列抗告人因沒入保證金案件，不服臺灣板橋地方法院96年度聲
字第2316號，中華民國96年8月13日裁定，提起抗告，本院裁定
如下：
    主  文
抗告駁回。
    理  由
一、本件聲請意旨略以：具保人張家豐因被告甲○○犯違反妨害
    國幣條例案件，經依本院 (指原審)指定之保證金額新臺幣5
    萬元，出具現金保證後，將被告停止羈押釋放，茲因該被告
    逃匿，依刑事訴訟法第118條之規定，應沒入具保人繳納之
    保證金（95年刑保字第891號），爰依同法第121條第1項規
    定，聲請沒入具保人繳納之保證金等語。
二、原裁定意旨略以：經查，被告甲○○經臺灣板橋地方法院檢
    察署檢察官依法傳喚，無正當理由不到案執行，復經該署檢
    察官依法拘提無著，另具保人張家豐經通知復未遵期通知或
    帶同被告到案接受執行等情，有臺灣板橋地方法院檢察署送
    達證書3紙、臺灣板橋地方法院檢察署檢察官拘票暨拘提報
    告書1份、法務部戶役政連結作業系統查詢資料2紙及保證金
    收據影本1紙在卷可稽。又被告迄今仍逃匿中，尚未到案執
    行乙節，復經本院依職權查明屬實，有臺灣高等法院在監在
    押全國紀錄表1紙附卷足憑，被告顯已逃匿，應無疑義。從
    而，揆諸前揭說明，聲請意旨並無不符，自應將具保人原繳
    納之上開保證金沒入之。
三、抗告意旨略以：被告甲○○應於96年7月9日依法到案執行，
    因工作原因，96年7月7日至執行處向書記官張國文先生請示
    申請延期執行手續，書記官表示需提供證明文件依法遞狀提
    出申請，被告甲○○於96年7月7日檢附工作證明文件遞狀申
    請，法官（按：應為檢察官之誤）是否同意會以通知函告知
    ，期間本人正常工作，於96年8月20日經兄長通知收到96年
    執聲沒字第461號函，通知本人棄保逃匿，懇請法官諒查，
    本人確實於96年7月7日遞狀申請延期執行，申請至今仍確實
    未收到任何通知信函。如法院未通過本人延期執行，本人會
    依法向執行處報到，懇請法官諒查云云。
四、經查，臺灣板橋地方法院檢察署書記官張國文已明確告知抗
    告人即被告甲○○，如欲申請暫緩執行，應檢附相關證明文
    件，並以書狀為之，如執行檢察官同意暫緩執行，會以正式
    公函回覆，此亦為抗告人所明知。如檢察官未以公函通知抗
    告人准許暫緩執行，抗告人即應於傳票上所指定之日期前往
    板橋地檢署報到接受執行。抗告人自承迄今並未收到任何檢
    察官同意暫緩執行之公函，表示檢察官不同意抗告人暫緩執
    行之請求，則抗告人應於96年7月9日前往板橋地檢署執行科
    報到。詎抗告人未於指定之日期前往地檢署報到，復經檢察
    官命警拘提無著，抗告人顯已逃匿。原法院因而裁定沒入保
    證金新臺幣五萬元，核無違誤。抗告人抗告，核無理由，應
    該駁回。
五、據上論結，應依刑事訴訟法第412條，裁定如主文。
中　　華　　民　　國　　96　　年　　9　　 月    28　　日
　　　　　　　　　刑事第十二庭  審判長法　官   蔡永昌
　　　　　　　　　　　　　　　　　　  法　官   王梅英
　　　　　　　　　　　　　　　　　　  法　官   陳榮和
以上正本證明與原本無異。
不得再抗告。
                                      書記官   林吟玲
中　　華　　民　　國　　96　　年　　9　　 月    28　　日
